# 求助：增值税到底哪些部分应该重分类至其他流动资产

提问人：Asianswag 时间：2023-10-20 20:04:35
增值税到底哪些部分应该重分类至其他流动资产，是增值税如果是借方余额时要净额重分类嘛？还是即使不是借方余额，有部分待认证进项税额也要重分类呢？

回答人：chenyiwei
根据《增值税会计处理规定》：
“应交税费”科目下的“应交增值税”、“未交增值税”、“待抵扣进项税额”、“待认证进项税额”、“增值税留抵税额”等明细科目期末借方余额应根据情况，在资产负债表中的“其他流动资产”或“其他非流动资产”项目列示；“应交税费——待转销项税额”等科目期末贷方余额应根据情况，在资产负债表中的“其他流动负债”或“其他非流动负债”项目列示；“应交税费”科目下的“未交增值税”、“简易计税”、“转让金融商品应交增值税”、“代扣代交增值税”等科目期末贷方余额应在资产负债表中的“应交税费”项目列示。
因此，是根据明细科目的借方余额确定列报为其他流动/非流动资产的金额。待认证进项税额应作为资产列报。